<!-- R Commander Markdown Template -->

Заменить основной заголовок
=======================

### maxbo

### `r as.character(Sys.Date())`

```{r echo=FALSE}
# включить этот фрагмент кода как есть для установки параметров
knitr::opts_chunk$set(comment=NA, prompt=TRUE, out.width=750, fig.height=8, fig.width=8)
library(Rcmdr)
library(car)
library(RcmdrMisc)
```

```{r}
Dataset <- readXL("C:/Users/maxbo/Documents/Study/3 курс/ИАД/Данные_2.xlsx", rownames=TRUE, header=TRUE, na="", 
  sheet="Лист1", stringsAsFactors=TRUE)
```


### Корреляционная матрица: Dataset
```{r}
cor(Dataset[,c("Ёмкость..А.ч.","КПД....","Напряжение..В.","Срок_службы..циклы.","Стоимость....кВт.ч.",
  "Удельная_энергия..Вт.ч.кг.")], use="complete")
```


### Матрица точечных графиков: ~Ёмкость..А.ч.+КПД....+Напряжение..В.+Срок_службы..циклы.+Стоимость....кВт.ч.+Удельная_энергия..Вт.ч.кг.
```{r}
scatterplotMatrix(~Ёмкость..А.ч.+КПД....+Напряжение..В.+Срок_службы..циклы.+Стоимость....кВт.ч.+Удельная_энергия..Вт.ч.кг.,
   regLine=FALSE, smooth=FALSE, diagonal=list(method="density"), data=Dataset)
```


### Линейная модель: RegModel.1: Срок_службы..циклы.~Ёмкость..А.ч.
```{r}
RegModel.1 <- lm(Срок_службы..циклы.~Ёмкость..А.ч., data=Dataset)
summary(RegModel.1)
```


### Component+Residual Plots: RegModel.1
```{r}
crPlots(RegModel.1, smooth=list(span=0.5))
```


### Линейная модель: RegModel.2: Удельная_энергия..Вт.ч.кг.~Напряжение..В.
```{r}
RegModel.2 <- lm(Удельная_энергия..Вт.ч.кг.~Напряжение..В., data=Dataset)
summary(RegModel.2)
```


### Component+Residual Plots: RegModel.2
```{r}
crPlots(RegModel.2, smooth=list(span=0.5))
```


### Линейная модель: RegModel.4: КПД....~Удельная_энергия..Вт.ч.кг.
```{r}
RegModel.4 <- lm(КПД....~Удельная_энергия..Вт.ч.кг., data=Dataset)
summary(RegModel.4)
```


### Линейная модель: RegModel.5: Удельная_энергия..Вт.ч.кг.~Напряжение..В.
```{r}
RegModel.5 <- lm(Удельная_энергия..Вт.ч.кг.~Напряжение..В., data=Dataset)
summary(RegModel.5)
```


### Линейная модель: RegModel.6: Напряжение..В.~Удельная_энергия..Вт.ч.кг.
```{r}
RegModel.6 <- lm(Напряжение..В.~Удельная_энергия..Вт.ч.кг., data=Dataset)
summary(RegModel.6)
```


### Component+Residual Plots: RegModel.6
```{r}
crPlots(RegModel.6, smooth=list(span=0.5))
```


### Линейная модель: RegModel.7: КПД....~Удельная_энергия..Вт.ч.кг.
```{r}
RegModel.7 <- lm(КПД....~Удельная_энергия..Вт.ч.кг., data=Dataset)
summary(RegModel.7)
```


### Component+Residual Plots: RegModel.7
```{r}
crPlots(RegModel.7, smooth=list(span=0.5))
```

```{r}
Dataset_test <- readXL("C:/Users/maxbo/Documents/Study/3 курс/ИАД/Пример_Данные для 2.3.xlsx", rownames=TRUE, 
  header=TRUE, na="", sheet="Лист1", stringsAsFactors=TRUE)
```


### Линейная модель: RegModel.8: реальное.ВВП~бедность+безработица+образовании+общест...ое.развитие+ожидаемая.продол.ть
```{r}
RegModel.8 <- lm(реальное.ВВП~бедность+безработица+образовании+общест...ое.развитие+ожидаемая.продол.ть, 
  data=Dataset_test)
summary(RegModel.8)
```


### Component+Residual Plots: RegModel.8
```{r}
crPlots(RegModel.8, smooth=list(span=0.5))
```

```{r}
library(MASS, pos=16)
```



### Ступенчатый выбор модели: RegModel.8
```{r}
stepwise(RegModel.8, direction='forward', criterion='AIC')
```


### Ступенчатый выбор модели: RegModel.8
```{r}
stepwise(RegModel.8, direction='forward/backward', criterion='AIC')
```


### Variance-Inflation Factors: RegModel.8
```{r}
vif(RegModel.8)
```


```{r}
round(cov2cor(vcov(RegModel.8)), 3) # Correlations of parameter estimates
```


### Линейная модель: RegModel.9: Срок_службы..циклы.~Ёмкость..А.ч.+КПД....+Напряжение..В.+Стоимость....кВт.ч.+Удельная_энергия..Вт.ч.кг.
```{r}
RegModel.9 <- lm(Срок_службы..циклы.~Ёмкость..А.ч.+КПД....+Напряжение..В.+Стоимость....кВт.ч.+Удельная_энергия..Вт.ч.кг., data=Dataset)
summary(RegModel.9)
```


### Component+Residual Plots: RegModel.9
```{r}
crPlots(RegModel.9, smooth=list(span=0.5))
```


### Ступенчатый выбор модели: RegModel.9
```{r}
stepwise(RegModel.9, direction='forward', criterion='AIC')
```


### Ступенчатый выбор модели: RegModel.9
```{r}
stepwise(RegModel.9, direction='forward/backward', criterion='AIC')
```


### Variance-Inflation Factors: RegModel.9
```{r}
vif(RegModel.9)
```


```{r}
round(cov2cor(vcov(RegModel.9)), 3) # Correlations of parameter estimates
```


